MICKAEL KNOP

Engenheiro de Software

Atuo como desenvolvedor de software há mais de 4 anos, já tendo passado por projetos construídos com diferentes linguagens, como PHP, Python e principalmente JavaScript, mesmo que, atualmente, tenha familiaridade com a maioria das linguagens de alto nível. Ao longo da jornada, lidei com diferentes nichos de sistemas, como delivery de produtos, prospecção bancária, implantação e integração de SAAS, criação de livechats, loja virtual, sistemas de gerenciamento de conteúdo, entre outros modelos.

Deeper, possuo conhecimento de boas práticas de desenvolvimento, modelagem de sistemas, levantamento de requisitos, padrões de design e padrões arquiteturais, sistemas operacionais, compiladores, sistemas distribuídos, documentação de software e cobertura de testes automatizados.

Já mantive profissionalmente aplicativos do lado do servidor construídos com frameworks JavaScript como Node/Express, frameworks PHP como Slim, Codelgniter e principalmente Laravel, e Python com Flask. No lado do cliente, atuei majoritariamente Vanilla JavaScript e jQuery, mas também TypeScript com React ou Angular.

Sobre infraestrutura, tenho sólida experiência com sistemas operacionais Linux, servidores web com Nginx e Apache, bancos de dados relacionais com MySQL, SQL Server e SQLite, bancos de dados não-relacionais com MongoDB, Redis e Firebase, versionamento de código com o Git e cloud services com a Digital Ocean. Também tenho familiaridade com a área de DevOps, conseguindo construir aplicações multi-container com docker-compose, orquestração e práticas, como auto-scale, auto-healing com K8S, construção de pipelines de integração e de deployment com o Actions, monitoramento e IaC.

Já atuei em squads de desenvolvimento ágil como Tech Lead juntamente de PO, Scrum Master, QAs e outros desenvolvedores. Mantínhamos o controle e deadlines de nossas Sprints através do Jira. Possuo inglês em nível de conversação, posso ler, escrever e ter diálogos sobre problemas rotineiros.

Particularmente, busco ir para o lado mais técnico da área, por isso, me mantenho diariamente atualizado através de diferentes mídias de informação, buscando melhorar cada dia mais e aprender sempre algo novo para melhorar a qualidade do meu trabalho.

CONTATO

Website: knopmickael.github.io

GitHub: @knopmickael LinkedIn: @knopmickael

E-mail:

knopmickael@gmail.com Celular: +5551991000416

EDUCAÇÃO

2015 - 2020: Bacharel em Sistemas de Informação pela ULBRA

EXPERIÊNCIA

Empresa: DataInfo

Cargo: Desenvolvedor full-stack pleno

Período: 05/2023 – o momento

Tecnologias: JavaScript, React, TS, Node.js, Office API,

Graph API, SSO, Clean Arch, TDD

Descrição: Estou desenvolvendo um plug-in para MS Word em JS, para um cliente da área jurídica, que manipula e transforma dados em documentos de forma automatizada, e que até então, ocorriam em um sistema legado que não atende mais as necessidades do cliente.

Empresa: PlanMob

Cargo: Desenvolvedor back-end pleno

Período: 10/2021 – 11/2022

Tecnologias: JavaScript, AngularJS, PHP, Framework, PHPUnit, OAuth2, Dependency Injection, Docker,

Node.is, Express, MongoDB, Swagger, S3, EC2

Descrição: Mantive aplicações existentes de entrega de mercadorias construídas com Node/Express e PHP/Slim. Realizei integrações com servicos de terceiros da AWS e desenvolvi APIs de BFF com Clean Arch e Test-Driven Development.

Empresa: TrioMidia

Cargo: Desenvolvedor full-stack júnior

Período: 05/2020 - 08/2021

Tecnologias: PHP, Laravel, Vue.js, MySQL,

PhpMyAdmin, Postman, SSH, Linux, Digital Ocean, Expo

Descrição: Desenvolvi softwares institucionais e de comércio eletrônico com sistemas de gerenciamento de conteúdo. Aplicações móveis com Expo. Também fui responsável pela infraestrutura das aplicacões.